---
tags:
  - public
---
[[OIcel declension]]
# OIcel feminine root nouns

A small class of OIcel feminine nouns do not fall into either the strong (vowel stem) or the weak (consonant stem) categories.
The so called feminine **root nouns** follow the following paradigm

| case | sg.fem                       | pl.fem                       |
| ---- | ---------------------------- | ---------------------------- |
| nom  | <em class="ling">bók-∅</em>  | <em class="ling">bœk-r⁺</em> |
| gen  | <em class="ling">bók-ar</em> | <em class="ling">bók-a</em>  |
| dat  | <em class="ling">bók-∅</em>  | <em class="ling">bók-um</em> |
| acc  | <em class="ling">bók-∅</em>  | <em class="ling">bœk-r⁺</em> |

In the singular the declension mirrors [[OIcel ō-stems]], in the plural [[OIcel i-umlaut|OIcel morphophonoligcal i-umlaut]] is exibited.
Some nouns take the i-umlauting ending <em class="ling">-r⁺</em> for the gen.sg too.

#
---
#state/tidy | #lang/en | #SemBr
